
Fonction de calcul de la plus proche distance entre deux coordonnées géographiques.
Construite sur le package geosphere, la fonction MinDist est évaluée à partir de l'une des trois distances prédéfinies dans le package (distHaversine, distVincentyEllipsoid, distVincentySphere). Elle mesure la plus proche distance entre deux coordonnées géographiques et identifie le point correspondant à cette plus courte distance.

MinDist retourne un dataset initial augmenté avec les coordonnées, la distance et l'ID de l'unité la plus proche dans le dataset de comparaison.

A noter que si la distance précalculée VincentyEllipsoid est plus précise, son coût est polynomial.
Pour plus d'informations, voir : https://github.com/cran/geosphere

```{r}

MinDist <- function(x, y, x.lon, x.lat, y.lon, y.lat, yy.id, y.id, fun){

###stocker les noms de colonnes
  x.lon <- deparse(substitute(x.lon))
  x.lat <- deparse(substitute(x.lat))
  y.lon <- deparse(substitute(y.lon))
  y.lat <- deparse(substitute(y.lat))
  yy.id <- deparse(substitute(yy.id))
  y.id <- deparse(substitute(y.id))

###calculer la matrice de distance pour tous les points de x et y
  require(geosphere)
  mat <- distm(x[,c(x.lon, x.lat)], y[,c(y.lon, y.lat)], fun=fun)
  
###affecter les valeurs de y les plus proches de x  
  x[[yy.id]] <- y[[y.id]][apply(mat, 1, which.min)]
###recuperer les coordonnees des valeurs de y
  x[[y.lon]] <- y[[y.lon]][apply(mat, 1, which.min)]
  x[[y.lat]] <- y[[y.lat]][apply(mat, 1, which.min)]
###recuperer la distance la plus proche entre les deux valeurs de x et y (en metres)  
  x$dist_min <- apply(mat, 1, min)
  
  return(x)
}
```


Simulation sur deux data frames
```{r}

simul_origin <- as.data.frame(cbind(lon_origin = sample(seq(1, 4, 0.01)), lat_origin = sample(seq(45, 46, 0.01)), ID_origin = seq(1, 1001)))

simul_destination <- as.data.frame(cbind(lon_dest = sample(seq(-4, 7, 0.001)), lat_dest = sample(seq(43, 49, 0.001)), ID_dest = seq(1, 11001)))

df_Haversine <- MinDist(simul_origin, simul_destination, lon_origin, lat_origin, lon_dest, lat_dest,  ID_dest_copy, ID_dest, distHaversine)

df_VincentyEllipsoid <- MinDist(simul_origin, simul_destination, lon_origin, lat_origin, lon_dest, lat_dest,  ID_dest_copy, ID_dest, distVincentyEllipsoid)

df_VincentySphere <- MinDist(simul_origin, simul_destination, lon_origin, lat_origin, lon_dest, lat_dest,  ID_dest_copy, ID_dest, distVincentySphere)


```

